【裁判字號】    95,抗,605
【裁判日期】    950630
【裁判案由】    假扣押
【裁判全文】
臺灣高等法院民事裁定                   95年度抗字第605號
    抗  告  人  乙○○
    代  理  人  陳惠平律師
                馬志平律師
上列抗告人因與甲○○間假扣押事件，對於中華民國95年3月14
日臺灣臺北橋地方法院95年度裁全字第3345號裁定，提起抗告，
本院裁定如下：
      主    文
抗告駁回。
抗告訴訟費用由抗告人負擔。
      理    由
一按債權人就金錢請求或得易為金錢請求之請求，欲保全強制執
  行者得聲請假扣押；假扣押之聲請，由本案管轄法院或假扣押
  標的所在地之地方法院管轄，民事訴訟法第522條第1項、第
  524條第1項分別定有明文。是假扣押之聲請，向本案管轄法院
  為之，抑向假扣押標的所在地之地方法院為之，債權人本有選
  擇之權，二者所為之裁定，其效力不同之處，在本案管轄法院
  所為之假扣押裁定，得就債務人之一切財產為假扣押，而不問
  假扣押標的係在何處，而假扣押標的所在地法院所為之假扣押
  裁定，僅得就特定之物或權利為假扣押，而不及於債務人之一
  切財產，故就同一債權已向本案管轄法院為假扣押之聲請者，
  固不得更向假扣押標的所在地之地方法院為假扣押之聲請，以
  免逾越其債權額之範圍，惟如先就債權之一部分先向本案管轄
  法院聲請假扣押，嗣再就債權之他部分向假扣押標的所在地之
  地方法院聲請假扣押，自形式上觀之，債權人假扣押執行債務
  人之財產總價值，並未超過債權人所欲保全對債務人之債權請
  求，則非法所不許。
二本件相對人即債權人前於民國95年2月21日曾以其對抗告人即
  債務人有新台幣（下同）7,300萬元之債權為由，向本案管轄
  法院即臺灣士林地方法院（下稱士林地院）聲請就上開債權其
  中4,500萬元範圍內為假扣押，經該院於95年3月3日以95年度
  裁全字第1108號裁定准許，而於同年月10日聲請查封抗告人所
  有之不動產，嗣相對人於95年3月13日又向假扣押標的所在地
  之地方法院即原法院聲請就上開7,300萬元債權其中1,500萬元
  範圍內為假扣押，經該院於95年3月14日以95年度裁全字第
  3345號裁定准許相對人在原法院轄區之財產在1,500萬元範圍
  內為假扣押，相對人並已於95年3月29日向本案管轄法院即士
  林地院提起本案訴訟，訴請抗告人返還上開7,300萬元（案列
  95 年度重訴字第92號）等情，有民事起訴狀、士林地院95年
  度裁全字第1108號卷、95年度執全字第554號卷，及原法院卷
  可按。相對人係就上開7,300萬元債權其中4,500萬元部分先向
  本案管轄法院即士林地院為假扣押之聲請，再向假扣押標的所
  在地之地方法院即原法院就上開7,300萬元債權其中1,500萬元
  部分為假扣押之聲請，並非就上開7,300萬元債權之相同部分
  先後為假扣押之聲請，揆諸首開說明，自非法所不許。原裁定
  依首開規定，命供擔保後就抗告人在原法院轄區範圍內之財產
  在1,500萬元範圍內為假扣押，並無不合。抗告意旨略以：相
  對人就同一債權先向本案管轄法院聲請假扣押，再向假扣押標
  的所在地之地方法院聲請假扣押，並非適法等語，據以對原裁
  定聲明不服，不能認為有理由。
三據上論結，本件抗告為無理由。依民事訴訟法第495條之1第1
  項、第449條第1項、第95條、第78條，裁定如主文。
中    華    民    國    95    年    6    月    30    日
                  民事第九庭審判長法 官 黃熙嫣
                                  法 官 楊力進
                                  法 官 李昆曄
正本係照原本作成。
本裁定除以適用法規顯有錯誤為理由，並經本院許可外，不得再
抗告。如提起再抗告，應於收受後10日內委任律師為訴訟代理人
向本院提出再抗告狀。並繳納再抗告費新台幣１千元。
中    華    民    國    95    年    7     月    5     日
                                  書記官 鎖瑞嶺


司法院資訊處製作；財團法人民間司法改革基金會備份。
